# 请问出租房产对应的土地要不要转为投资性房地产

提问人：刮刮奶奶油油 时间：2022-01-29 13:28:46
请教陈版：
公司取得土地使用权后自建厂房，土地作为无形资产核算，自建厂房作为固定资产核算。后将部分房产对外出租，请问除了将出租部分的房产转为投资性房地产外，要不要把部分土地也从无形资产转为投资性房地产呢？如果要，土地又是按什么比较转呢？

回答人：chenyiwei
需要转为投资性房地产。参考：《中审众环研究 2020 》之“问题1-1-65（部分出租自建房屋建筑物转入投资性房地产是否应结转无形资产中对应的土地使用权）”。
对于土地使用权价值的分拆，可以采用出租面积占该楼全部建筑面积的比例，或者其他系统、合理的方式分拆。